# 总/净额法下“囤货”行为的认定边界

提问人：13757187143 时间：2022-01-23 22:31:17
A公司为甲集团的采购中心，A公司自外部购进货物后，卖给集团内公司。A公司发起采购时，同时考虑集团内公司生产需求及市场价格情况。根据综合情况，决定物流方式。
从A公司是否“囤货”角度来看，A公司的实物流转大致分为这几类：
（ 1 ）货物由供应商直发到集团内公司。实物流转不经过A公司。（场景：集团内B公司单一需求较大，货物由供应商直发到B公司，可以节省一笔物流费用）
（ 2 ）货物由供应商发到A公司，同日，A公司将货物全卖给集团内公司。实物流转经过A公司（场景：集团内各公司需求零散，集中采购可以取得谈判优势）
（ 3 ）货物由供应商发到A公司，次日，A公司将货物全卖给集团内公司。实物流转经过A公司（场景：集团内各公司需求零散，集中采购可以取得谈判优势）
（ 4 ）货物由供应商发到A公司，一周/月/年内，A公司将货物全卖给了集团内公司。实物流转经过A公司（场景为以下因素综合：①集团内各公司需求零散，集中采购可以取得谈判优势②A公司提早预估了集团内企业的采购需求③A公司同时进行了部分战略备货）
（ 5 ）货物由供应商发到A公司，一周/月/年内，A公司将50%/80%/95%/99%的货物全部卖给了集团内公司，剩余存货尚未卖出。实物流转经过A公司（场景为以下因素综合：①集团内各公司需求零散，集中采购可以取得谈判优势②A公司提早预估了集团内企业的采购需求，但不精准③A公司同时进行了部分战略备货，但不精准）
（ 6 ）A公司仅有一种业务模式。货物由供应商发到A公司后，A公司通常半年左右时间卖出。但某几单货物，采购后，当日卖出。（场景①：有在手订单，但上批库存刚好用完，因此进货后直接卖出；场景②客户催的比较急）
问1:以上 6 种情况，A公司需要采用净额法核算的有哪些？
问2:“囤货”行为的认定，需要考虑哪些维度，例如“时间”、“比例”、“业务模式”等？
问3:对连续的事项，该如何量化认定“囤货”行为呢？
—————————————————————————————————————————————————————————
如果以是否“囤货”判断总/净额法。第1-3种情况，倾向净额法核算，主要难点在第4-6种，该如何认定。
如果从“时间”维度衡量，时间长到什么程度可以认定为“囤货”呢？要不要同时考虑“比例”维度？同一种“业务模式”，判断是否囤货时，作为一个计量单元，还是需要拆分到每一单业务？
“时间”、“比例”都是一个连续的过程。“业务模式”的区分也同样没有非常明确的界线。该如何人为的将连续的事项进行分门别类呢？

回答人：chenyiwei
“囤货”的判断不是简单地依据持有存货的时间、比例等，而是综合考虑以下几点：
1 、A在取得商品后，是否有权决定后续出售给谁、以什么价格出售、何时出售（考虑该权利的实际行使空间大小）；
2 、A向上游供应商的订单依据，是否为已确认的下游客户订单，还是仅仅基于其对市场状况的预估。
3 、商品本身的特征，例如该商品有无活跃市场、是否高度标准化、是否易于变现等。